臺灣臺北地方法院刑事判決
110年度訴字第721號
公  訴  人  臺灣臺北地方檢察署檢察官
被      告  張宇晨




            呂禮智


上一人  之
選任辯護人  陳明律師
上列被告因詐欺等案件，經檢察官提起公訴（110年度偵字第591
0號、第14355號），本院判決如下：
    主  文
張宇晨犯如附表一編號一所示之罪，處如附表一編號一「罪名及
宣告刑」欄所示之刑。緩刑參年，緩刑期間付保護管束，並應於
本判決確定時起貳年內向指定之政府機關、政府機構、行政法人
、社區或其他符合公益目的之機構或團體提供壹佰貳拾小時之義
務勞務，及接受法治教育陸小時。
呂禮智犯如附表一編號二至三所示之罪，各處如附表一編號二至
 三「罪名及宣告刑」欄所示之刑。應執行有期徒刑壹年參月。
緩刑參年，緩刑期間付保護管束，並應於本判決確定時起貳年內
向指定之政府機關、政府機構、行政法人、社區或其他符合公益
目的之機構或團體提供壹佰貳拾小時之義務勞務，及接受法治教
育陸小時。
扣案如附表四編號一之㈠、二至四、六所示之物，均沒收之。
扣案如附表四編號一之㈡、五所示現金其中新臺幣參萬元應發還
被害人李雪文，其中新臺幣拾伍萬元應發還被害人郭錫源。
    事  實
一、張宇晨、呂禮智依其等智識程度及生活經驗，可預見支付代
    價或以其他方法委由他人領取現金包裏、持提款卡領取他人
    帳戶內現金等工作，常與詐欺取財之財產犯罪密切相關，代
    領與收取款項之目的，極有可能係在取得詐欺所得贓款，並
    切斷金流軌跡，然為貪圖通訊軟體暱稱「AZ Chen」、「陳
    美玲」、「偉彰」等成年人所屬詐欺集團（下稱本案詐欺集
    團）允諾之報酬，竟與「AZ Chen」、「陳美玲」、「偉彰
    」及本案詐欺集團所屬成年成員，共同意圖為自己不法之所
    有，基於3人以上共同犯詐欺取財及洗錢之犯意聯絡，由「A
    Z Chen」所屬詐欺集團成員於民國110年1月19日前某時許，
    在網路上刊登貸款訊息，適郭姵儀見上開訊息後與之聯繫，
    該集團成員因而向郭姵儀佯稱：申辦貸款手續約工作天3至4
    天，核貸後款項會直接匯入帳戶，故需提供個人帳戶云云，
    致郭姵儀陷於錯誤，於110年1月20日上午10時許，在址設臺
    南市○○區○○路000號之統一超商國平門市，以交貨便服務，
    將其所有如附表二編號1所示金融帳戶提款卡及密碼，寄送
    至址設臺北市○○區○○路00○0號統一超商統威門市，「AZ Che
    n」旋即透過通訊軟體指示張宇晨前往領取上開包裹及內有
    附表二編號2所示金融帳戶提款卡之包裏。再由該集團內其
    他成員於附表二編號1「詐欺手法」欄所示時間及方式，向
    附表二編號1「告訴人」欄所示李雪文實行詐術，致李雪文
    陷於錯誤，而將附表二編號1之⑴、⑵、⑶「匯款時間」及「匯
    款金額」欄所示金錢匯至該集團成員指示之如附表二編號1
    「匯入帳戶」欄所示帳戶，旋由「AZ Chen」指示張宇晨持
    該帳戶提款卡，於附表二編號1之⑴、⑵、⑶「提領時間」欄所
    示時間，將各該編號「提領金額」欄所示金額提領一空，張
    宇晨復依指示抽取酬勞新臺幣（下同）2,000元後，前往址
    設臺北市○○區○○○路0段000號之星巴克咖啡店前騎樓，將剩
    餘款項118,000元交付予呂禮智，以此方式製造金流斷點，
    使警方無從追查，而掩飾詐欺取財不法犯罪所得去向。嗣因
    張宇晨查覺有異，在員警尚無事證合理懷疑其涉嫌上述犯行
    前，於110年1月26日晚間6時17分許，主動前往臺北市政府
    警察局萬華分局西園路派出所，向員警坦承擔任詐欺集團車
    手職務，負責取款及提款工作，自首而願接受裁判，並經警
    當場扣得如附表四編號1至4所示之物。張宇晨遂配合警方查
    緝其他共犯，仍依詐欺集團成員「AZ Chen」指示，於附表
    二編號1之⑷「提領時間」欄所示時間，持該編號所示金融帳
    戶提款卡，提領附表二編號1之⑷「提領金額」欄所示金額。
二、本案詐欺集團成員食髓知味，復於附表二編號2「詐欺手法
    」欄所示時間及方式，向附表二編號2「告訴人」欄所示郭
    錫源實行詐術，致郭錫源陷於錯誤，而將附表二編號2「匯
    款時間」及「匯款金額」欄所示金錢匯至該集團成員指定之
    如附表二編號2「匯入帳戶」欄所示帳戶，旋由「AZ Chen」
    指示無犯意聯絡之張宇晨持該帳戶提款卡前去提領（張宇晨
    因於110年1月26日向警方自首後，已中斷與本案詐欺集團成
    員共同詐欺之犯意聯絡），其為配合警方查緝其他共犯，遂
    假意依照「AZ Chen」指示持附表二編號2所示金融帳戶提款
    卡及密碼，在警方陪同下，於附表二編號2「提領時間」欄
    所示時間，將該編號「提領金額」欄所示金額提領一空，再
    依「AZ Chen」指示，將附表二編號1之⑷、2所示詐欺款項，
    扣除報酬4,000元後，連同所提領之不詳款項，共185,000元
    ，攜至臺北市○○區○○○路0號前（起訴書誤載為「民權東路」
    ，業經檢察官當庭更正），其他詐欺集團成員再指示仍與詐
    欺集團成員具有上開犯意聯絡之呂禮智前往向張宇晨取款，
    嗣呂禮智於110年1月27日上午11時30分許依指示至指定地點
    收取詐欺款項之際，為警當場逮補，並為警當場扣得如附表
    四編號5至6所示之物。
三、案經張宇晨自首，及李雪文、郭錫源訴由臺北市政府警察局
    中山分局、暨臺北市政府警察局萬華分局報請臺灣臺北地方
    檢察署檢察官偵查起訴。　　
    理  由
一、本案認定事實所引用之卷證資料，屬於傳聞之供述部分，被
    告張宇晨、呂禮智及辯護人於本院準備期日均不爭執，並同
    意引用為證據（見本院訴字卷【下稱本院卷】第117頁、第1
    73頁），且本院審酌上開證據資料製作時之情況，並無違法
    不當及證明力明顯過低之情況，亦認為以之做為證據應屬適
    當，認上揭證據資料均依刑事訴訟法第159條之5第1項規定
    例外有證據能力。而本案認定事實所引用之非供述證據，並
    無證據證明係公務員違背法定程序所取得，依刑事訴訟法第
    158條之4反面解釋，均得為證據。
二、上揭犯罪事實，業經被告2人於本院審理時坦認不諱（見本
    院審訴卷第137至138頁、本院卷第113至116頁、第132至133
    頁、第171頁），核與證人即告訴人郭姵儀、李雪文、郭錫
    源於警詢時證述情節相符（見臺灣臺北地方檢察署110年度
    偵字第5910號卷【下稱偵查卷】第71至73頁、第199至203頁
    、第253至257頁），並有附表三「非供述證據欄」所示證據
    附卷可稽，且有附表四編號1至6所示物品扣案可憑，足認被
    告自白與事實相符，堪予採信。綜上，本案事證明確，被告
    2人犯行堪可認定，均應依法論科。
三、論罪科刑：　　
　㈠罪名：
　⒈附表二編號1之⑴、⑵、⑶部分：　
　　核被告2人所為，均係犯刑法第339條之4第1項第2款之三人
    以上共同詐欺取財罪及洗錢防制法第14條第1項之一般洗錢
    罪。
　⒉附表二編號1之⑷、2部分：
　⑴核被告呂禮智所為，係犯刑法刑法第339條之4第1項第2款之
    三人以上共同詐欺取財罪。
　⑵被告張宇晨於110年1月26日晚間6時17分許自行前往臺北市政
    府警察局萬華分局西園路派出所自首，而中斷其與本案詐欺
    集團成員之詐欺犯意聯絡，警方則於同年月27日上午11時30
    分許查獲前來收取款項之被告呂禮智並逮捕之，是被告呂禮
    智於110年1月27日上午11時30分許遭查獲後，客觀上自無可
    能將自被告張宇晨處取得之上揭款項轉交予詐騙集團其他成
    員，而未製造犯罪不法所得之金流斷點，故被告呂禮智就附
    表二編號1之⑷、2所載犯行，自無從構成洗錢防制法第14條
    第1項之一般洗錢罪，附此敘明。
　⒊被告2人主觀上雖可預見支付代價或以其他方法委由他人領取
    現金包裏、持提款卡領取他人帳戶內現金等工作，常與詐欺
    取財之財產犯罪密切相關，代領與收取款項之目的，極有可
    能係在取得詐欺所得贓款，然觀諸被告張宇晨與詐欺集團成
    員「AZ Chen」間通訊軟體Line對話紀錄（見偵查卷第109至
    118頁），其於110年1月22日因應徵工作始與「AZ Chen」聯
    繫，嗣於同年月26日接獲指示前往超商領取包裏，並持包裏
    內提款卡進行提款，復於同日至警局自首，是其從事車手工
    作甚短；另依被告呂禮智於警詢時供稱：我係於110年1月12
    日開始與「AZ Chen」聯繫等語（見偵查卷第20頁），參以
    其於同年月26日、27日依「AZ Chen」指示前往指定地點向
    被告張宇晨收取詐欺款項僅2次，是其從事收水工作時間非
    長；且與被告2人聯繫之對象僅有「AZ Chen」，酌以其等於
    本案發生前，亦無類似之前案，此有臺灣高等法院被告前案
    紀錄表在卷可按，則其等主觀上得否認知或預見其等所參與
    者屬有持續性、結構性之犯罪組織，仍有疑義，自難以組織
    犯罪防制條例第3條第1項後段之參與犯罪組織罪相繩，併此
    敘明。
  ㈡共犯關係：
　⒈附表二編號1之⑴、⑵、⑶部分：
　　被告2人與「AZ Chen」所屬集團成年成員間，就此部分犯行
    有犯意聯絡及行為分擔，均為共同正犯。
　⒉附表二編號1之⑷、2：
　　被告呂禮智與「AZ Chen」所屬集團成年成員間，就此部分
    犯行有犯意聯絡及行為分擔，為共同正犯。
  ㈢罪數關係：
　⒈被告2人及「AZ Chen」所屬詐欺集團成員就同一被害人，於
    密接之時間內，分工由集團不詳成員以電話接連對同一被害
    人施行詐術，使被害人先後多次將指定款項轉入詐欺集團指
    定帳戶，再由被告2人分數次提領該部分款項，各係侵害同
    一被害法益，就同一被害人之犯罪事實而言，該數個犯罪行
    為之獨立性極為薄弱，依一般社會健全觀念，在時間差距上
    ，難以強行分開，在刑法評價上，以視為數個舉動之接續施
    行，包括評價為法律上一行為，屬接續犯，是對同一被害人
    於密接時地內之所為數次犯行，應僅論以一罪。
　⒉被告2人就附表二編號1之⑴、⑵、⑶所示犯行，係各一行為同時
    觸犯一般洗錢罪及三人以上共同詐欺取財罪2罪，均為想像
    競合犯，應各從一重之三人以上共同詐欺取財罪處斷。
　⒊被告呂禮智上揭所犯三人以上共同詐欺取財罪犯行（共2次）
    ，犯意各別，行為互殊，應予分論處罰。
  ㈣刑之減輕：
　　按刑法第62條前段規定，對於未發覺之罪自首而受裁判者，
    得減輕其刑。所謂自首係以對於未發覺之犯罪，在有偵查犯
    罪職權之公務員知悉犯罪事實及犯人之前，向該管公務員承
    認犯罪而接受裁判而言（最高法院109年度台上字第319號判
    決意旨參照）。經查，被告張宇晨於未經有偵查權之機關或
    公務員發覺犯罪前，即先於110年1月26日晚間6時17分許主
    動至臺北市政府警察局萬華分局西園路派出所，向該派出所
    員警坦承本案犯行，進而接受裁判，此除經被告張宇晨陳明
    在卷外，並有臺北市政府警察局萬華分局110年7月1日北市
    警萬分刑字第1103033507號函在卷可參（見本院審訴卷第61
    頁、本院卷第249頁），是被告張宇晨核已自首，爰酌依刑
    法第62條前段規定，減輕其刑。
　㈤量刑：　
　　爰以行為人之責任為基礎，本院審酌現今詐欺集團之詐騙事
    件層出不窮、手法日益翻新，政府及相關單位無不窮盡心力
    追查、防堵，大眾傳播媒體更屢屢報導民眾因被騙受損，甚
    至畢生積蓄因此化為烏有之相關新聞，被告2人正值中壯年
    ，本應依循正軌獲取所得，詎其等不思進取，竟與本案詐欺
    集團成員共同為加重詐欺取財等犯行，並以前揭手法向告訴
    人2人詐騙前揭金錢，致告訴人2人受有損失，亦紊亂社會秩
    序，是被告2人所為自應受有相當程度之刑事非難；惟念被
    告2人於犯後已坦承犯行，態度尚可，且被告張宇晨於本案
    犯行前5年內並無犯罪紀錄、被告呂禮智前無犯罪紀錄，有
    臺灣高等法院被告前案紀錄表在卷可佐；兼衡被告張宇晨自
    陳國中肄業之智識程度、現從事醫院看護工作、每月收入約
    3至4萬元等生活狀況，被告呂禮智自陳專科畢業之智識程度
    、現從事五金貿易工作，每月收入約3萬至3萬8千元，尚需
    扶養未年成子女及父母之生活狀況（見本院卷252頁、第255
    至257頁），復考量被告呂禮智業與告訴人郭錫源成立調解
    ，已賠償告訴人郭錫源所受部分損失（見本院審訴卷第145
    至146頁本院調解筆錄），暨其等犯罪動機、目的、手段、
    參與角色、告訴人2人遭詐騙之金額等一切情狀，分別量處
    如主文第1項、第2項所示之刑，及就被告呂禮智部分定其應
    執行之刑，以示懲儆。
　㈥緩刑：　
　　末查，被告張宇晨前曾因故意犯罪受有期徒刑以上刑之宣告
    ，執行完畢後5年內未曾因故意犯罪受有期徒刑以上刑之宣
    告；而被告呂禮智前未曾因故意犯罪受有期徒刑以上刑之宣
    告，有臺灣高等法院被告前案紀錄表附卷可稽，其等因一時
    失慮，致罹刑典，固非可取，惟審酌被告2人犯罪後均坦認
    犯行，深具悔意，被告張宇晨查覺持提款卡提領款項可能涉
    嫌犯罪，即向警方自首，而被告呂禮智則於本院審理時與告
    訴人郭錫源成立調解並賠償其損失，有本院調解筆錄在卷可
    稽（見本院審訴卷第145至146頁），堪認被告2人已盡力修
    復其等犯罪所造成之損害，信其等經此偵審程序及罪刑之宣
    告後，應知警惕而無再犯之虞，是本院認被告2人所受刑之
    宣告以暫不執行為適當，並衡酌本案之犯罪程度，爰宣告緩
    刑3年，以勵自新。惟為確保被告2人記取教訓，為免其日後
    再因思慮不周而致生憾事，認有課予一定負擔之必要，爰依
    刑法第74條第2項第5款規定，命其等應於本判決確定後2年
    內向檢察官指定之政府機關、政府機構、行政法人、社區或
    其他符合公益目的之機構或團體，提供120小時之義務勞務
    ，復審酌被告2人因缺乏法紀觀念，為建立其尊重法治之正
    確觀念，有命其等接受法治教育以預防再犯之必要，併依刑
    法第74條第2項第8款之規定，諭知被告2人應於本判決確定
    後2年內接受法治教育課程6小時，復依刑法第93條第1項第2
    款之規定，諭知緩刑期間付保護管束，以收矯正及社會防衛
    之效。又倘被告2人未遵循本院所諭知如主文所示緩刑期間
    之負擔，情節重大，足認原宣告之緩刑難收其預期效果，而
    有執行刑罰之必要者，依刑事訴訟法第476條及刑法第75條
    之1第1項第4款之規定，檢察官得向本院聲請撤銷上開緩刑
    之宣告，併予敘明。
四、沒收及發還之說明：　　
　㈠扣案如附表四編號3、4所示金融卡，係被告張宇晨聽從「AZ 
    Chen」指示用以提領詐欺款項之物，業據被告張宇晨供承在
    卷（見偵查卷第42頁、本院卷第116頁），且有被告張宇晨
    與「AZ Chen」間之通訊軟體對話紀錄在卷可憑（見偵查卷
    第109至118頁），堪認前揭物品為被告張宇晨或詐欺集團不
    詳成員所有，供其等犯罪所用之物，爰依刑法第38條第2項
    前段之規定及共犯責任共同原則宣告沒收之。
　㈡扣案如附表四編號2所示彰化銀行金融卡，係「AZ Chen」所
    屬詐欺集團成員交予被告張宇晨，供該集團指示被害人匯款
    所用，業據被告張宇晨供承在卷（見偵查卷第42頁），足認
    該等物品為被告張宇晨或詐欺集團不詳成員所有，且供其等
    犯罪預備之物，爰依刑法第38條第2項前段之規定及共犯責
    任共同原則宣告沒收之。
　㈢扣案如附表四編號6所示行動電話1支，為被告呂禮智所有且
    供其與詐欺集團聯繫之用，業據被告呂禮智供承在卷（見本
    院卷第245頁），爰依刑法第38條第2項前段之規定宣告沒收
    之。
  ㈣扣案如附四編號1之⑴所示現金2千元，係被告張宇晨為附表二
    編號1之⑴、⑵、⑶所示犯行而取得之獲利即所得2千元，自應
    依刑法第38條之1第1項前段之規定宣告沒收之。
　㈤至未扣案之前開詐欺集團成員於本案所詐得之款項雖如附表
    二編號1之⑴、⑵、⑶「提領金額」欄所示，然被告呂禮智於本
    院審理時供稱：「AZ Chen」在110年1月26日有叫我先扣除2
    千元的報酬，再交給上游等語（見本院卷第132頁），足見
    被告呂禮智其因本案犯行而取得之獲利即所得為2千元。雖
    未扣案，然既屬被告呂禮智因犯罪所獲有取得之財物，本應
    依刑法第38條之1第1項、第3項規定宣告追徵其價額。惟被
    告呂禮智已與告訴人郭錫源成立調解，而當場給付之金額為
    10萬元，顯已逾被告所獲得之報酬2千元，是本院認倘再予
    沒收此部分犯罪所得，顯有過苛之情，爰依刑法第38條之2
    第2項規定不宣告沒收。至經被告呂禮智上繳予詐欺集團成
    員之款項，既非被告2人所有，又不在其等實際掌控中，被
    告2人對之並無所有權及事實上管領權，依法自無從宣告沒
    收，附此敘明。
　㈥扣案如附表四編號1之⑵、5所示款項，為被告張宇晨配合警方
    查緝而假意提領之詐欺款項，而被告呂禮智本欲收取此部分
    款項轉交詐欺集團上游成員，然其於向被告張宇晨收取前已
    為警查獲並逮捕，客觀上已無轉交行為，是該款項難認係本
    案犯罪所得之財物，自無從於本案對被告2人宣告沒收，爰
    不就此部分宣告沒收。
　㈦按扣押物若無留存之必要者，不待案件終結，應以法院之裁
    定或檢察官命令發還之，刑事訴訟法第142條第1項前段定有
    明文。扣案如附表四編號1之⑵、5所示款項，其中3萬元、15
    萬元部分，分別係告訴人李雪文、郭錫源依詐欺集團成員指
    示匯款至附表二編號1、2所示金融帳戶內，甫經被告張宇晨
    領出即為警方查扣，堪認確係其等所有之款項，而本案已無
    留存此扣押物之必要，爰依上開規定發還告訴人李雪文、郭
    錫源。
五、不另為無罪之諭知部分：
  ㈠公訴意旨另以：被告2人上開以不正方法取得如附表二編號1
    所示之金融帳戶，因認被告2人另涉犯洗錢防制法第15條第1
    項第2款之特殊洗錢罪嫌等語。
 ㈡惟按洗錢犯罪，依其成立是否繫於與特定犯罪相連結，而異其
   處罰。洗錢防制法第14條所處罰之同法第2條洗錢行為，係針
   對特定犯罪所得，而為移轉、變更、收受、持有、使用，或
   掩飾、隱匿其本質、來源、去向、所在、所有權、處分權或
   其他權益，其犯罪之成立，皆以具備與特定犯罪間之連結關
   係為前提；因符合一般洗錢罪，為合理節制犯罪之成立，多
   以具備前置犯罪為必要之立法常態，故為一般洗錢罪。另同
   法第15條之洗錢罪，則以來源不明，但無法確認與犯罪具備
   連結關係之金流為規範對象，因無從知悉資金所由來之前置
   犯罪，故此洗錢罪成立之要件，明定為使用以不實身分、不
   正方法自他人取得之帳戶，或規避防制洗錢程序而進行金融
   交易；因迥異於上開必須具備前置犯罪之立法常態，故屬特
   殊洗錢罪。二者均旨在防免行為人藉由規避身分確認、製造
   金流斷點之不法手段，妨礙金融監理與不法資金之查緝，故
   皆可能涉及人頭帳戶之取得、使用；其主要之區辨，毋寧在
   於犯罪之成立，是否以具備前置犯罪係為前提（最高法院109
   年度台上字第1835號判決意旨可資參照）。易言之，洗錢防
   制法第15條之特殊洗錢罪，係在無法證明前置犯罪之特定不
   法所得，而未能依同法第14條之一般洗錢罪論處時，始予適
   用。
 ㈢被告張宇晨擔任車手所提領並交付予被告呂禮智如附表二編號
   1之⑴、⑵、⑶所示款項，均係所屬詐騙集團向附表二編號1所示
   之告訴人李雪文詐欺所得款項，亦認定如前，是此部分款項
   為特定之犯罪所得，依前揭說明，被告2人所為係構成洗錢防
   制法第14條第1項之一般洗錢罪，並非同法第15條第1項第2款
   之特殊洗錢罪，本應就此部分諭知無罪，惟因檢察官認此部
   分與前揭有罪部分，具有想像競合犯之裁判上一罪關係，爰
   不另為無罪之諭知。　
據上論斷，應依刑事訴訟法第299條第1項前段、第142條第1項，
判決如主文。
本案經檢察官鄭東峯提起公訴，由檢察官羅儀珊到庭執行公訴。
中　　華　　民　　國　　111 　年　　2 　　月　　10　　日
                  刑事第十一庭  審判長法  官  鄧鈞豪
                                      法  官  吳玟儒
                                      法  官  林鈺珍
以上正本證明與原本無異。
如不服本判決應於收受送達後20日內向本院提出上訴書狀，並應
敘述具體理由；其未敘述上訴理由者，應於上訴期間屆滿後20日
內向本院補提理由書（均須按他造當事人之人數附繕本）「切勿
逕送上級法院」。告訴人或被害人如對於本判決不服者，應具備
理由請求檢察官上訴，其上訴期間之計算係以檢察官收受判決正
本之日期為準。
      　　　　　　　　　　　　　　　　書記官　葉潔如
中　　華　　民　　國　　111 　年　　2 　　月　　10　　日
附錄本案論罪科刑法條全文： 
中華民國刑法第339條之4
犯第339條詐欺罪而有下列情形之一者，處1年以上7年以下有期
徒刑，得併科1百萬元以下罰金：
一、冒用政府機關或公務員名義犯之。
二、三人以上共同犯之。
三、以廣播電視、電子通訊、網際網路或其他媒體等傳播工具，
    對公眾散布而犯之。
前項之未遂犯罰之。
洗錢防制法第14條
有第二條各款所列洗錢行為者，處7年以下有期徒刑，併科新臺
幣5百萬元以下罰金。
前項之未遂犯罰之。
前二項情形，不得科以超過其特定犯罪所定最重本刑之刑。
附表一：
編號            罪名及宣告刑             相關犯罪事實    1 張宇晨犯三人以上共同詐欺取財罪，處有期徒刑拾月。              附表二編號1之⑴、⑵、⑶                  2 呂禮智犯三人以上共同詐欺取財罪，處有期徒刑壹年貳月。                附表二編號1之⑴、⑵、⑶                 3 呂禮智犯三人以上共同詐欺取財罪，處有期徒刑壹年壹月。                附表二編號1之⑷、2                 
附表二：
編號 匯入帳戶 告訴人 詐欺手法 匯款時間 匯款金額 (新臺幣) 提領時間 提領金額 (新臺幣) 1 中國信託商業銀行帳號000-000000000000號帳戶（戶名：郭姵儀） 李雪文 於110年1月24日下午2時許，假冒李雪文友人名義，撥打電話予李雪文佯稱：急需現金發工資，要求借款，保證於1月27日還款云云，致李雪文陷於錯誤，而於右列時間，依指示匯款如右列所示金額。 110年1月26日 上午10時30分18秒 10萬元 ⑴110年1月26日   上午11時34分01秒 1萬       ⑵110年1月26日   上午11時35分47秒 9萬     110年1月26日 中午12時57分04秒 5萬元 ⑶110年1月26日   下午1時42分40秒 2萬       ⑷110年1月27日   上午8時40分33秒 3萬 2 台新國際商業銀行帳號000-00000000000000號帳戶（戶名：洪裕祐） 郭錫源 於110年1月25日，假冒郭錫源友人名義，撥打電話予郭錫源佯稱：急需現金周轉投資口罩，要求借款云云，致郭錫源陷於錯誤，而於右列時間，依指示匯款如右列所示金額。 110年1月27日 上午9時38分14秒 20萬 ⑴110年1月27日   上午10時46分50秒 10萬       ⑵110年1月27日   上午10時47分51秒 5萬 
附表三：
編號 非供述證據 相關犯罪事實 1 ⑴中國信託商業銀行股份有限公司110年3月2日中信銀字第110224839044491號函文暨其附件(見偵查卷第177至183頁) ⑵郵政跨行匯款申請書2紙(見偵查卷第207至209頁) ⑶郵政存簿儲金簿封面影本(見偵查卷第211頁) ⑷中國信託交易明細表3張(見偵查卷第107至108頁、第123頁) ⑸張宇晨與「AZ CHEN」LINE對話紀錄(見偵查卷第109至118頁) ⑹中國信託提款卡(帳號000000000000000)照片1張(見偵查卷第121頁) ⑺超商監視器畫面截圖(見偵查卷第163至164頁) ⑻超商周圍監視器畫面截圖(見110偵字14355卷第17至27頁) 附表二編號1部分 2 ⑴台新國際商業銀行110年3月5日台新作文字第11004994號函文暨其附件(見偵查卷第185至188頁) ⑵上海商業儲蓄銀行匯出匯款申請書1紙(見偵查卷第261頁) ⑶郭錫源與詐欺集團之手機對話紀錄、通話紀錄(見偵查卷第263至273頁) ⑷台新銀行交易明細表2紙(見偵查卷第125頁) ⑸超商監視器截圖畫面(見偵查卷第165頁) 附表二編號2部分 3 ⑴L.BK全好貸網頁廣告3紙、寄件包裹與繳款證明照片各1紙、郭姵儀中國信託商業銀行南臺南分行存摺照片1紙、郭姵儀中國信託商業銀行南臺南分行臺幣活存明細列印資料1份（見偵查卷第75至79頁）。 ⑵免責聲明書彩色影本1紙（見偵查卷第129頁）。 郭姵儀依指示交付帳戶部分 4 被告呂禮智與「AZ CHEN」LINE對話紀錄(見偵查卷第131至134頁) 附表二編號1 、2部分 
附表四：
編號 扣案物品名稱 1 ⑴現金新臺幣2千元 ⑵現金新臺幣4千元 2 彰化銀行金融卡1張 (帳號：00000000000000) 3 中國信託金融卡1張 (帳號：000000000000000) 4 台新銀行金融卡1張 (帳號：00000000000000) 5 現金新臺幣18萬5千元 6 行動電話1支(IMEI：000000000000000、000000000000000)